臺灣桃園地方法院刑事判決　　　　　　　100年度訴字第682號
公　訴　人　臺灣桃園地方法院檢察署檢察官
被　　　告　劉丁福
指定辯護人　本院公設辯護人陳瑞明
上列被告因違反違反槍砲彈藥刀械管制條例案件，經檢察官提起
公訴（100年度偵字第6018號），本院判決如下：
    主  文
劉丁福未經許可，寄藏可發射子彈具有殺傷力之改造槍枝，累犯
，處有期徒刑年肆月，併科罰金新臺幣伍萬元，罰金如易服勞
役，以新臺幣壹仟元折算壹日。扣案仿FN廠半自動手槍製造換裝
土造金屬槍管改造而成具有殺傷力之改造手槍壹支（槍枝管制編
號0000000000號，含彈匣貳個）、金屬彈殼組合直徑
7.9 ±0.5mm 金屬彈頭而成之非制式子彈顆、土造金屬槍管及
撞針各壹支，均沒收。
    事  實
一、劉丁福前於民國98年間因公共危險案件，經本院以98年度壢
    交簡字第3237號判處有期徒刑3 月確定；又於99年間，因公
    共危險案件，經本院以99年度壢交簡字第258 號判處有期徒
    刑4 月確定，上開2 案經本院以99年度聲字第1633號定應執
    行有期徒刑6 月確定，並於99年11月28日執行完畢。詎猶不
    知悔改，明知非經中央主管機關許可，不得寄藏具有殺傷力
    之手槍、子彈及槍枝主要組成零件，竟未經許可，基於寄藏
    改造槍枝、子彈及槍枝主要零件之犯意，於100 年1 月間，
    在桃園縣楊梅市○○路附近，受姓名年籍不詳綽號「阿昌」
    之成年男子委託，代為寄藏已換裝土造金屬槍管具有殺傷力
    仿FN廠半自動手槍製造之改造手槍1 支（含彈匣2 個，槍枝
    管制編號：0000000000）、金屬彈殼組合直徑7.9 ±0.5mm
    金屬彈頭而成具有殺傷力之非制式子彈5 顆（其中2 顆經採
    樣試射用磬）及槍砲主要組成零件之土造金屬槍管、撞針各
    1 支。嗣於100 年2 月24日下午3 時40分許，為警持搜索票
    在上址查獲，並扣得上開物品，始悉上情。
二、案經桃園縣政府警察局桃園分局報告臺灣桃園地方法院檢察
    署檢察官偵查起訴。
    理    由
一、前揭犯罪事實，業據被告於檢察官偵訊、本院審理時坦承不
    諱，並有現場查獲照片16張（臺灣桃園地方法院檢察署100
    年度偵字第6018號卷，下稱偵查卷，第23至28頁）附卷可稽
    及扣案槍、彈、槍枝主要組成零件之土造金屬槍管、土造金
    屬撞針各1 支在卷足憑。而扣案槍、彈經送請內政部警政署
    刑事警察局鑑驗後，確認送鑑手槍1 枝（槍枝管制編號：00
    00000000號，含彈匣2 個），認係由仿FN廠半自動手槍製造
    之槍枝，換裝土造金屬槍管而成，擊發功能正常，可供擊發
    適用子彈使用，認具殺傷力。而送鑑子彈5 顆，認均係非制
    式子彈，由金屬彈殼組合直徑7.9 ±0.5mm 金屬彈頭而成，
    採樣2 顆均可擊發，認均具殺傷力，有內政部警政署刑事警
    察局100 年3 月22日刑鑑字第1000030045號鑑驗書（見偵查
    卷第45至46頁）附卷可參。另扣案之槍管1 枝、撞針1 個，
    經本院函詢內政部警政署保安組後，亦確認該槍管乃土造金
    屬槍管，撞針乃土造金屬撞針，均係屬槍砲主要組成零件，
    有內政部內授警字第1000872694號函（本院卷第56頁）附卷
    可參。本件事證明確，被告犯行洵堪認定。
二、核被告所為，係犯槍砲彈藥刀械管制條例第8 條第4 項未經
    許可寄藏可發射子彈具有殺傷力之改造槍枝罪、第12條第4
    項未經許可寄藏子彈罪及第13條第4 項未經許可寄藏槍枝主
    要零件罪。其持有槍、彈及槍枝主要零件之行為乃寄藏行為
    之當然結果，不另論以持有罪。被告以一個寄藏行為，同時
    寄藏改造槍枝、子彈及槍枝主要零件，觸犯構成要件不同之
    罪，為想像競合犯，應從一重之未經許可寄藏可發射子彈具
    有殺傷力之改造槍枝罪論處。又被告有事實欄所載之犯罪科
    刑及執行紀錄，有臺灣高等法院被告前案紀錄表在卷可按，
    其受有期徒刑執行完畢，5 年以內故意再犯本案有期徒刑以
    上之罪，為累犯，應依刑法第47條第1 項加重其刑。爰審酌
    被告其持有之槍、彈及槍砲主要組成零件，雖無證據證明曾
    持以犯罪，但仍對社會治安存有潛在之危險性，應予非難，
    並兼衡其持有之槍、彈及槍砲組成零件之數量、受寄藏之時
    間、犯罪動機、目的、智識程度及犯後始終坦承犯行，態度
    良好等一切情狀，量處如主文所示之刑，及就罰金刑部分諭
    知如易服勞役之折算標準。末查扣案改造手槍1 支（含彈匣
    2 個，槍枝管制編號0000000000）、尚未擊發之金屬彈殼組
    合直徑7.9 ±0.5mm 金屬彈頭而成之改造子彈3 顆、土造金
    屬槍管1 支及撞針1 個等物，均屬違禁物，應依刑法第38條
    第1 項第1 款沒收。另已試射擊發之金屬彈殼組合直徑7.9
    ±0.5mm 金屬彈頭而成之改造子彈2 顆，因已不具殺傷力而
    非違禁物，爰不予諭知沒收。
據上論斷，應依刑事訴訟法第299 條第1 項前段，槍砲彈藥刀械
管制條例第8 條第4 項、第12條第4 項、第13條第4 項，刑法第
11條前段、第55條、第47條第1 項、第42條第3 項前段、第38條
第1 項第1 款，判決如主文。
本案經檢察官陳囿辰到庭執行職務。
中    華    民    國   100    年  12   月     29      日
                  刑事第七庭審判長法  官  鄭吉雄
                                  法  官  陳振嘉
                                  法  官  許菁樺
以上正本證明與原本無異。
如不服本判決應於收受判決後10日內向本院提出上訴書狀，並應
敘述具體理由。其未敘述上訴理由者，應於上訴期間屆滿後20日
內向本院補提理由書( 均須按他造當事人之人數附繕本) 「切勿
逕送上級法院」。
                                  書記官  劉寶霞
中    華    民    國   100    年    12    月    29    日
附錄論罪科刑法條：
槍砲彈藥刀械管制條例第8條
未經許可，製造、販賣或運輸鋼筆槍、瓦斯槍、麻醉槍、獵槍、
空氣槍或第 4 條第 1 項第 1 款所定其他可發射金屬或子彈具
有殺傷力之各式槍砲者，處無期徒刑或 5 年以上有期徒刑，併
科新臺幣 1 千萬元以下罰金。
未經許可，轉讓、出租或出借前項所列槍枝者，處 5 年以上有
期徒刑，併科新臺幣 1 千萬元以下罰金。
意圖供自己或他人犯罪之用，而犯前二項之罪者，處無期徒刑或
7 年以上有期徒刑，併科新臺幣 1 千萬元以下罰金。
未經許可，持有、寄藏或意圖販賣而陳列第 1 項所列槍枝者，
處 3 年以上 10 年以下有期徒刑，併科新臺幣 7 百萬元以下罰
金。
第 1 項至第 3 項之未遂犯罰之。
犯第 1 項、第 2 項或第 4 項有關空氣槍之罪，其情節輕微者
，得減輕其刑。
槍砲彈藥刀械管制條例第12條
未經許可，製造、販賣或運輸子彈者，處 1 年以上 7 年以下有
期徒刑，併科新台幣 500 萬元以下罰金。
未經許可，轉讓、出租或出借子彈者，處 6 月以上 5 年以下有
期徒刑，併科新台幣 300 萬元以下罰金。
意圖供自己或他人犯罪之用，而犯前二項之罪者，處 3 年以上
10 年以下有期徒刑，併科新台幣 700 萬元以下罰金。
未經許可，持有、寄藏或意圖販賣而陳列子彈者，處 5 年以下
有期徒刑，併科新台幣 300 萬元以下罰金。
第 1 項至第 3 項之未遂犯罰之。
槍砲彈藥刀械管制條例第13條
未經許可，製造、販賣或運輸槍砲、彈藥之主要組成零件者，處
 3 年以上10 年以下有期徒刑，併科新台幣 700 萬元以下罰金
。
未經許可，轉讓、出租或出借前項零件者，處 1 年以上 7 年以
下有期徒刑，併科新台幣 500 萬元以下罰金。
意圖供自己或他人犯罪之用，而犯前 2 項之罪者，處 5 年以上
有期徒刑，併科新台幣 1000 萬元以下罰金。
未經許可，持有、寄藏或意圖販賣而陳列第 1 項所列零件者，
處 6 月以上5 年以下有期徒刑，併科新台幣 300 萬元以下罰金
。
第 1 項至第 3 項之未遂犯罰之。